臺灣高等法院刑事判決
111年度原交上易字第14號
上  訴  人  
即  被  告  石清和


選任辯護人  楊國弘律師（法扶律師）
上列上訴人即被告因公共危險案件，不服臺灣桃園地方法院111
年度審原交易字第1號，中華民國111年4月15日第一審判決（起
訴案號：臺灣桃園地方檢察署110年度偵字第41865號），提起上
訴，本院判決如下：
    主  文
上訴駁回。
    事實及理由
壹、本院審理範圍：
　　按刑事訴訟法第348條於民國110年6月16日修正公布，自同
    年月18日起施行。該條規定：（第1項）上訴得對於判決之
    一部為之；（第2項）對於判決之一部上訴者，其有關係之
    部分，視為亦已上訴；但有關係之部分為無罪、免訴或不受
    理者，不在此限；（第3項）上訴得明示僅就判決之刑、沒
    收或保安處分一部為之。原判決認上訴人即被告石清和（下
    稱被告）係犯刑法第185條之3第1項第1款不能安全駕駛動力
    交通工具罪，被告不服原判決提起上訴，於111年8月2日繫
    屬本院，此有臺灣桃園地方法院函所載本院收文戳在卷足憑
    （本院卷第3頁），自應依現行刑事訴訟法第348條之規定判
    斷本案上訴之範圍。查被告及其辯護人於本院審理時已陳明
    對於原判決認定之犯罪事實、罪名均不爭執，僅就量刑提起
    上訴等語（本院卷第54頁），依刑事訴訟法第348條第3項之
    規定，本院審理範圍僅限於原判決所處之刑，不及於原判決
    所認定有關被告之犯罪事實及罪名，故就此部分，引用第一
    審判決書所載之事實、證據及理由。　
貳、駁回上訴之理由說明：
一、被告固以量刑過重云云指摘原判決不當。惟按刑罰之量定，
    為法院之職權，倘法院已審酌刑法第57條各款所列情狀，而
    所量定之刑並未逾越法定刑範圍，亦無顯然失當情形，自不
    得任意指為違法。原審已就被告本案犯行，審酌被告明知酒
    精成分對於人之意識作用之影響性，酒後駕車對於駕駛本身
    及往來公眾具有高度危險，仍飲用酒類呼氣酒精濃度達每公
    升0.37毫克而不能安全駕駛動力交通之狀況下駕駛車輛等犯
    罪動機、目的、手段與危害程度，並考量被告坦承犯行之犯
    後態度、前已多次酒後駕車經法院判處罪刑之素行，暨其家
    庭生活經濟狀況等一切情狀，予以量處有期徒刑7月。核原
    判決就刑罰裁量權之行使，既未逾越法定刑範圍，亦無顯然
    失當情形，且所量處之刑度，相對於刑法第185條之3之法定
    刑即2年以下有期徒刑範圍，顯無過重之可言。
二、被告上訴意旨稱經濟狀況不佳、需照顧母親等情，業經原審
    於上開量刑時加以審酌，被告執此指摘原判決量刑不當，自
    非有據。另辯護人以被告並非飲酒完畢隨即駕車，違反義務
    程度較為輕微云云，指摘原判決量刑不當部分，惟查，被告
    係於110年10月14日19時12分許在國道2號西向18公里處為警
    攔檢執行酒測，呼氣酒精濃度達每公升0.37毫克一節，有酒
    測紀錄單、刑事案件報告書在卷可憑（偵字第41865號卷第4
    、17頁），而被告係於中午喝酒，返回工地工作結束回家後
    ，於晚間18時40分許駕車自新北市鶯歌區前往桃園市大園區
    等情，亦據被告供承在卷明確（偵字第41865號卷第14至15
    、60頁），足認被告係在飲酒後，仍駕駛車輛行駛於高速公
    路，且為警攔檢前，已駕車行駛至少半小時，違反義務程度
    顯非輕微，辯護人此節所辯，並非可採。
三、被告仍執前詞指摘原判決不當，即非有據。被告之上訴為無
    理由，應予駁回。
據上論斷，應依刑事訴訟法第368條、第373條，判決如主文。
本案經檢察官楊挺宏提起公訴，被告上訴，經檢察官江林達到庭
執行職務。
中　　華　　民　　國　　111 　年　　9 　　月　　20　　日
                  刑事第二十二庭審判長法　官  蔡廣昇
                                      法　官  葉韋廷  
                                      法　官  汪怡君
以上正本證明與原本無異。
不得上訴。
                                      書記官  高妤瑄
中　　華　　民　　國　　111 　年　　9 　　月　　20　　日